臺灣桃園地方法院民事裁定　　　　　　110年度聲更一字第2號
聲　請　人　謝昕穎　




上列聲請人因與相對人徐羿逵（即徐煙量）及張翔間，因本院10
9 年度訴字第1897號、1898號請求損害賠償事件，聲請交付法庭
錄音光碟，前經本院110 年度聲字第248 、249 號裁定後，聲請
人提起抗告，經臺灣高等法院110 年度抗字第1039號裁定廢棄發
回，本院更為裁定如下：
    主  文
一、聲請人於繳納費用後，准予交付本院一百零九年度訴字第一
    八九七號、一八九八號請求損害賠償事件於民國一百一十年
    四月七日言詞辯論期日之數位錄音光碟。
二、聲請人就第一項所示數位錄音光碟內容，不得散布、公開播
    送，或為非正當目的使用。
三、聲請費用由聲請人負擔。
    理    由
一、本件聲請意旨略以：因受相對人徐羿逵（原名徐煙量，下稱
    徐羿逵）、張翔二人誣陷，致臺灣高等法院109 年度上訴字
    3112號案，僅憑渠等供述誤認聲請人有詐欺情事，聲請人為
    此提起再審，現已繫屬臺灣高等法院。又徐羿逵、張翔上開
    刑事案件中有諸多前後不一之矛盾，徐羿逵更在鈞院審理10
    9 年度訴字第1897號、1898號請求損害賠償事件（下稱系爭
    案件），而於民國110 年4 月7 日進行言詞辯論期日時，稱
    自臺灣高等法院判決後方知受損害金額等荒謬言論，顯見聲
    請人並未對徐羿逵有何詐欺行為，惟上開言詞辯論筆錄僅簡
    略記載徐羿逵敘述之部分內容而有缺漏，尚無法完整呈現其
    非真實受害情況，請求交付該日法庭錄音光碟以呈臺灣高等
    法院等語。
二、按當事人及依法得聲請閱覽卷宗之人，因主張或維護其法律
    上利益，得於開庭翌日起至裁判確定後6 個月內，繳納費用
    聲請法院許可交付法庭錄音或錄影內容；當事人及依法得聲
    請閱覽卷宗之人，因主張或維護其法律上利益，聲請交付法
    庭錄音或錄影內容時，應敘明理由，由法院為許可與否之裁
    定；法院受理前項聲請，如認符合聲請人要件，並在聲請期
    間內提出，且就所主張或維護法律上之利益已敘明者，除法
    令另有排除規定外，應予許可；第1 項聲請經法院裁定許可
    者，每張光碟應繳納費用新臺幣50元。法院組織法第90條之
    1 第1 項前段、法庭錄音錄影及其利用保存辦法第8 條第1
    項至第3 項定有明文。
三、經查，聲請人為系爭案件之被告，為依法得聲請閱覽卷宗之
    人，且陳明其聲請交付系爭案件110 年4 月7 日開庭之錄音
    光碟，係因該次筆錄就徐羿逵之敘述部分記載有缺漏，為釐
    清徐羿逵是否受詐欺，以用作聲請人人另案（臺灣高等法院
    110 年度聲再字第118 號刑事再審案件之證據（見原聲請卷
    第4 頁、抗告案卷第21至第22頁）等語。堪認抗告人已敘明
    聲請係為他案訴訟所需，依上說明，能否謂聲請與其法律上
    利益保障無涉，其未釋明維護法律上利益之主張，殊非無疑
    ；至於法庭錄音光碟之內容能否作為前開再審案件之有利於
    聲請人之證據，應由前開再審案件承審法官認定，尚非本件
    聲請交付法庭錄音光碟事件所應審究。本件聲請人係在聲請
    期間內提出聲請，復無依法令得不予許可或限制閱覽、抄錄
    或攝影卷內文書，或涉及國家機密、其他依法令應予保密等
    得限制交付法庭錄音或錄影內容之情形，其聲請交付系爭案
    件於110 年4 月7 日言詞辯論期普之法庭錄音光碟，與法並
    無不合，應予准許。惟依法庭錄音錄影及其利用保存辦法第
    8 條第4 項規定，併諭知聲請人就取得之法庭錄音內容，不
    得散布、公開播送，或為非正當目的使用，附此敘明。
四、爰裁定如主文。
　
中    華    民    國   110    年    11    月    9     日
                  民事第三庭  法  官  林靜梅
以上正本係照原本作成。
不得抗告。
中    華    民    國   110    年    11    月    9     日
                              書記官  劉寶霞